Ingá, Niterói Rio de Janeiro +55 21 993525069 <u>Júlia Morse da</u> <u>Conceição | LinkedIn</u> juliamorsef@gmail.com

JÚLIA MORSE

HABILIDADES & COMPETÊNCIAS

Administradora de sistemas 3D e 2D. com foco nas ferramentas da Hexagon.

Experiência com administração do banco SQL, criação de rotinas automatizadas, manutenção e integridade.

Experiência com servidores, integridade dos mesmos. Firewall, serviços etc.

Experiência com BIM, conhecimento na biblioteca IFCOpenShell, onde pude criar um código via Python para extração de relatórios de arquivo IFC 4x3.

Programação, desenvolvimento de ferramentas, custom commands do S3D.

Experiência com Navis Manager, exportação de arquivos, configuração de visualização, movimentação, criação de vídeos, simulação de construção e planejamento financeiro. Customização de portal de relatórios para engenharia.

Criação de queries, relatórios para toda engenharia.

Experiência com modelo SIO.

Criação de SPECs e estilos de planta, isométricos.

EXPERIÊNCIA

3D System & DB Administrator Leader, DBR Energies 10/2018 - 2022

Trabalhei em alguns projetos dentro da DBR Energie, antiga Doris engenharia. Em todos pude contribuir com os meus conhecimentos em programação e sistemas.

- Administração do banco de dados SQL, com toda a responsabilidade das rotinas e integridade do banco.
- Experiência em realização de Global Workshared do Smart 3D via SQL, rotina de backup e manutenção. Toda parte administrativa do software com total conhecimento, incluindo customizações via VB .net e/ou C# .net.

3D System & DB Administrator Leader, DBR Energies 2022 - 2023

- A DBR ganhou o projeto de continuação do GASLUB (COMPERJ), contando com minha primeira experiência com o software AVEVA;
- Restauração do banco de dados, criando MDBs e permissões de usuários;
- Extração do review, conversão para NWD e extração de relatórios em batch

3D System & DB Administrator, Worley

2023 - 08/2023

- Administração como um todo do Smart 3D;
- Suporte ao usuário no uso do mesmo;
- Desenvolvimento do Portal de relatórios, via Power BI;
- Customização de queries específicas e básicas de projeto;
- Customização de estilos de plantas.
- Utilização do Python para extração de relatórios via arquivo IFC, integração de dados e automação de tarefas. Conhecimento na biblioteca IFCOpenShell.
- Análise do IFC como um todo com o IfcOpenShell.

Líder Técnica, Radix

08/2023 - Até o momento

- Liderando equipe para revisão de modelo convertido do PDMS para o Smart3D;
- Configuração de isométrico para extração dos modelos em ISSO;
- Configuração e estratégias para criação de relacionamento entre ports, conexão entre tubulações, código criado em python utilizando árvore k-d para obter os pares de coordenadas mais próxima, de forma rápida e precisa;
- Criação de SPEC de tubulação, ajuste de template de isométrico, mapeamento de erros em linhas SIO.

EDUCAÇÃO

Engenharia da Computação - Universidade Candido Mendes (UCAM) - Graduação

Cursando - Finalizo este ano 2024

Análise e Desenvolvimento de Sistemas - Universidade Candido Mendes (UCAM) - Graduação

Concluído

Física - Universidade Federal do Rio de Janeiro (UFRJ) - Graduação

Trancado no 8° período

Gestão de Projeto BIM - Wladmir Araujo - Curso

Um curso curto onde foi ensinado brevemente o uso da ferramenta Primavera P6. Com um foco maior nas ferramentas da Autodesk, Navis Manager (análise de clash, simulação de construção e planejamento fnanceiro), Revit e ainda o Microsoft Power BI para relatórios interativos.

Data Science na prática - Sigmoidal - Curso

Carlos Dias - OpenBIM- Curso

Técnico em Construção Naval - FAETEC - TÉCNICO

Concluído

HABILIDADES

- SQL
- Python
- C#
- C++
- Data Science
- R
- VB
- VBA
- Oracle
- Power BI
- Smart 3D
- Microstation
- DAX
- PML

IDIOMAS

Inglês

Avançado